{
  "8y": {
    "ሄደ": {
      "english": "go",
      "perfect": {
        "1sg": {
          "fidel": "ሄድኩ",
          "translit": "hedku",
          "en": "I went"
        },
        "2sgm": {
          "fidel": "ሄድክ",
          "translit": "hedk",
          "en": "you (m.) went"
        },
        "2sgf": {
          "fidel": "ሄድሽ",
          "translit": "hedš",
          "en": "you (f.) went"
        },
        "3sgm": {
          "fidel": "ሄደ",
          "translit": "hedä",
          "en": "he went"
        },
        "3sgf": {
          "fidel": "ሄደች",
          "translit": "hedäčč",
          "en": "she went"
        },
        "1pl": {
          "fidel": "ሄድን",
          "translit": "hedn",
          "en": "we went"
        },
        "2pl": {
          "fidel": "ሄዳችሁ",
          "translit": "hedaččəhu",
          "en": "you went"
        },
        "3pl": {
          "fidel": "ሄዱ",
          "translit": "hedu",
          "en": "they went"
        }
      },
      "imperfective_compound": {
        "1sg": {
          "fidel": "እሄዳለሁ",
          "translit": "əhedallähu",
          "en": "I go / I will go"
        },
        "2sgm": {
          "fidel": "ትሄዳለህ",
          "translit": "təhedalläh",
          "en": "you (m.) go / you (m.) will go"
        },
        "2sgf": {
          "fidel": "ትሄጂያለሽ",
          "translit": "təheǧiyalläš",
          "en": "you (f.) go / you (f.) will go"
        },
        "3sgm": {
          "fidel": "ይሄዳል",
          "translit": "yəhedall",
          "en": "he goes / he will go"
        },
        "3sgf": {
          "fidel": "ትሄዳለች",
          "translit": "təhedalläčč",
          "en": "she goes / she will go"
        },
        "1pl": {
          "fidel": "እንሄዳለን",
          "translit": "ənhedallän",
          "en": "we go / we will go"
        },
        "2pl": {
          "fidel": "ትሄዳላችሁ",
          "translit": "təhedallaččəhu",
          "en": "you go / you will go"
        },
        "3pl": {
          "fidel": "ይሄዳሉ",
          "translit": "yəhedallu",
          "en": "they go / they will go"
        }
      },
      "gerund": {
        "1sg": {
          "fidel": "ሄጄ",
          "translit": "heǧǧe",
          "en": "[I] having gone"
        },
        "2sgm": {
          "fidel": "ሄደህ",
          "translit": "hedäh",
          "en": "[you (m.)] having gone"
        },
        "2sgf": {
          "fidel": "ሄደሽ",
          "translit": "hedäš",
          "en": "[you (f.)] having gone"
        },
        "3sgm": {
          "fidel": "ሄዶ",
          "translit": "hedo",
          "en": "(he) having gone"
        },
        "3sgf": {
          "fidel": "ሄዳ",
          "translit": "heda",
          "en": "(she) having gone"
        },
        "1pl": {
          "fidel": "ሄደን",
          "translit": "hedän",
          "en": "(we) having gone"
        },
        "2pl": {
          "fidel": "ሄዳችሁ",
          "translit": "hedaččəhu",
          "en": "(you) having gone"
        },
        "3pl": {
          "fidel": "ሄደው",
          "translit": "hedäw",
          "en": "(they) having gone"
        }
      },
      "compound_gerund": {
        "1sg": {
          "fidel": "ሄጄያለሁ",
          "translit": "heǧǧeyallähu",
          "en": "I have gone"
        },
        "2sgm": {
          "fidel": "ሄደሃል",
          "translit": "hedähall",
          "en": "you (m.) have gone"
        },
        "2sgf": {
          "fidel": "ሄደሻል",
          "translit": "hedäšall",
          "en": "you (f.) have gone"
        },
        "3sgm": {
          "fidel": "ሄዷል",
          "translit": "hedwall",
          "en": "he has gone"
        },
        "3sgf": {
          "fidel": "ሄዳለች",
          "translit": "hedalläčč",
          "en": "she has gone"
        },
        "1pl": {
          "fidel": "ሄደናል",
          "translit": "hedänall",
          "en": "we have gone"
        },
        "2pl": {
          "fidel": "ሄዳችኋል",
          "translit": "hedaččhwall",
          "en": "you have gone"
        },
        "3pl": {
          "fidel": "ሄደዋል",
          "translit": "hedäwall",
          "en": "they have gone"
        }
      },
      "jussive_imperative": {
        "1sg": {
          "fidel": "ልሂድ",
          "translit": "ləhid",
          "en": "let me go"
        },
        "2sgm": {
          "fidel": "ሂድ",
          "translit": "hid",
          "en": "[you(m.)] go!"
        },
        "2sgf": {
          "fidel": "ሂጅ",
          "translit": "hiǧ",
          "en": "[you (f.)] go!"
        },
        "3sgm": {
          "fidel": "ይሂድ",
          "translit": "yəhid",
          "en": "let him go"
        },
        "3sgf": {
          "fidel": "ትሂድ",
          "translit": "təhid",
          "en": "let her go"
        },
        "1pl": {
          "fidel": "እንሂድ",
          "translit": "ənhid",
          "en": "let us go"
        },
        "2pl": {
          "fidel": "ሂዱ",
          "translit": "hidu",
          "en": "(you) go!"
        },
        "3pl": {
          "fidel": "ይሂዱ",
          "translit": "yəhidu",
          "en": "let them go"
        }
      },
      "negative_perfect": {
        "1sg": {
          "fidel": "አልሄድኩም",
          "translit": "alhedkumm",
          "en": "I didn't go"
        },
        "2sgm": {
          "fidel": "አልሄድክም",
          "translit": "alhedkəmm",
          "en": "you (m.) didn't go"
        },
        "2sgf": {
          "fidel": "አልሄድሽም",
          "translit": "alhedšəmm",
          "en": "you (f.) didn't go"
        },
        "3sgm": {
          "fidel": "አልሄደም",
          "translit": "alhedämm",
          "en": "he didn't go"
        },
        "3sgf": {
          "fidel": "አልሄደችም",
          "translit": "alhedäččəmm",
          "en": "she didn't go"
        },
        "1pl": {
          "fidel": "አልሄድንም",
          "translit": "alhednəmm",
          "en": "we didn't go"
        },
        "2pl": {
          "fidel": "አልሄዳችሁም",
          "translit": "alhedaččəhumm",
          "en": "you didn't go"
        },
        "3pl": {
          "fidel": "አልሄዱም",
          "translit": "alhedumm",
          "en": "they didn't go"
        }
      },
      "negative_imperfective": {
        "1sg": {
          "fidel": "አልሄድም",
          "translit": "alhedəmm",
          "en": "I don't go"
        },
        "2sgm": {
          "fidel": "አትሄድም",
          "translit": "athedəmm",
          "en": "you (m.) don't go"
        },
        "2sgf": {
          "fidel": "አትሄጂም",
          "translit": "atheǧimm",
          "en": "you (f.) don't go"
        },
        "3sgm": {
          "fidel": "አይሄድም",
          "translit": "ayhedəmm",
          "en": "he doesn't go"
        },
        "3sgf": {
          "fidel": "አትሄድም",
          "translit": "athedəmm",
          "en": "she doesn't go"
        },
        "1pl": {
          "fidel": "አንሄድም",
          "translit": "anhedəmm",
          "en": "we don't go"
        },
        "2pl": {
          "fidel": "አትሄዱም",
          "translit": "athedumm",
          "en": "you don't go"
        },
        "3pl": {
          "fidel": "አይሄዱም",
          "translit": "ayhedumm",
          "en": "they don't go"
        }
      },
      "negative_jussive_imperative": {
        "1sg": {
          "fidel": "አልሂድ",
          "translit": "aləhid",
          "en": "let me not go"
        },
        "2sgm": {
          "fidel": "አትሂድ",
          "translit": "attəhid",
          "en": "[you(m.)] don't go"
        },
        "2sgf": {
          "fidel": "አትሂጅ",
          "translit": "attəhiǧ",
          "en": "[you (f.)] don't go"
        },
        "3sgm": {
          "fidel": "አይሂድ",
          "translit": "ayəhid",
          "en": "let him not go"
        },
        "3sgf": {
          "fidel": "አትሂድ",
          "translit": "attəhid",
          "en": "let her not go"
        },
        "1pl": {
          "fidel": "አንሂድ",
          "translit": "annəhid",
          "en": "let us not go"
        },
        "2pl": {
          "fidel": "አትሂዱ",
          "translit": "attəhidu",
          "en": "(you) don't go"
        },
        "3pl": {
          "fidel": "አይሂዱ",
          "translit": "ayəhidu",
          "en": "let them not go"
        }
      },
      "infinitive": {
        "fidel": "መሄድ",
        "translit": "mähed"
      }
    },
    "ሸጠ": {
      "english": "sell",
      "perfect": {
        "1sg": {
          "fidel": "ሸጥኩ",
          "translit": "šäṭku",
          "en": "I sold"
        },
        "2sgm": {
          "fidel": "ሸጥክ",
          "translit": "šäṭk",
          "en": "you (m.) sold"
        },
        "2sgf": {
          "fidel": "ሸጥሽ",
          "translit": "šäṭš",
          "en": "you (f.) sold"
        },
        "3sgm": {
          "fidel": "ሸጠ",
          "translit": "šäṭä",
          "en": "he sold"
        },
        "3sgf": {
          "fidel": "ሸጠች",
          "translit": "šäṭäčč",
          "en": "she sold"
        },
        "1pl": {
          "fidel": "ሸጥን",
          "translit": "šäṭn",
          "en": "we sold"
        },
        "2pl": {
          "fidel": "ሸጣችሁ",
          "translit": "šäṭaččəhu",
          "en": "you sold"
        },
        "3pl": {
          "fidel": "ሸጡ",
          "translit": "šäṭu",
          "en": "they sold"
        }
      },
      "imperfective_compound": {
        "1sg": {
          "fidel": "እሸጣለሁ",
          "translit": "əšäṭallähu",
          "en": "I sell / I will sell"
        },
        "2sgm": {
          "fidel": "ትሸጣለህ",
          "translit": "təšäṭalläh",
          "en": "you (m.) sell / you (m.) will sell"
        },
        "2sgf": {
          "fidel": "ትሸጪያለሽ",
          "translit": "təšäč̣iyalläš",
          "en": "you (f.) sell / you (f.) will sell"
        },
        "3sgm": {
          "fidel": "ይሸጣል",
          "translit": "yəšäṭall",
          "en": "he sells / he will sell"
        },
        "3sgf": {
          "fidel": "ትሸጣለች",
          "translit": "təšäṭalläčč",
          "en": "she sells / she will sell"
        },
        "1pl": {
          "fidel": "እንሸጣለን",
          "translit": "ənšäṭallän",
          "en": "we sell / we will sell"
        },
        "2pl": {
          "fidel": "ትሸጣላችሁ",
          "translit": "təšäṭallaččəhu",
          "en": "you sell / you will sell"
        },
        "3pl": {
          "fidel": "ይሸጣሉ",
          "translit": "yəšäṭallu",
          "en": "they sell / they will sell"
        }
      },
      "gerund": {
        "1sg": {
          "fidel": "ሸጬ",
          "translit": "šäč̣č̣e",
          "en": "[I] having sold"
        },
        "2sgm": {
          "fidel": "ሸጠህ",
          "translit": "šäṭäh",
          "en": "[you (m.)] having sold"
        },
        "2sgf": {
          "fidel": "ሸጠሽ",
          "translit": "šäṭäš",
          "en": "[you (f.)] having sold"
        },
        "3sgm": {
          "fidel": "ሽጦ",
          "translit": "šäṭo",
          "en": "(he) having sold"
        },
        "3sgf": {
          "fidel": "ሸጣ",
          "translit": "šäṭa",
          "en": "(she) having sold"
        },
        "1pl": {
          "fidel": "ሸጠን",
          "translit": "šäṭän",
          "en": "(we) having sold"
        },
        "2pl": {
          "fidel": "ሸጣችሁ",
          "translit": "šäṭaččəhu",
          "en": "(you) having sold"
        },
        "3pl": {
          "fidel": "ሸጠው",
          "translit": "šäṭäw",
          "en": "(they) having sold"
        }
      },
      "compound_gerund": {
        "1sg": {
          "fidel": "ሸጬያለሁ",
          "translit": "šäč̣č̣eyallähu",
          "en": "I have sold"
        },
        "2sgm": {
          "fidel": "ሸጠሃል",
          "translit": "šäṭähall",
          "en": "you (m.) have sold"
        },
        "2sgf": {
          "fidel": "ሸጠሻል",
          "translit": "šäṭäšall",
          "en": "you (f.) have sold"
        },
        "3sgm": {
          "fidel": "ሸጧል",
          "translit": "šäṭwall",
          "en": "he has sold"
        },
        "3sgf": {
          "fidel": "ሸጣለች",
          "translit": "šäṭalläčč",
          "en": "she has sold"
        },
        "1pl": {
          "fidel": "ሸጠናል",
          "translit": "šäṭänall",
          "en": "we have sold"
        },
        "2pl": {
          "fidel": "ሸጣችኋል",
          "translit": "šäṭaččhwall",
          "en": "you have sold"
        },
        "3pl": {
          "fidel": "ሸጠዋል",
          "translit": "šäṭäwall",
          "en": "they have sold"
        }
      },
      "jussive_imperative": {
        "1sg": {
          "fidel": "ልሽጥ",
          "translit": "ləšəṭ",
          "en": "let me sell"
        },
        "2sgm": {
          "fidel": "ሽጥ",
          "translit": "šəṭ",
          "en": "[you(m.)] sell!"
        },
        "2sgf": {
          "fidel": "ሽጭ",
          "translit": "šəč̣",
          "en": "[you (f.)] sell!"
        },
        "3sgm": {
          "fidel": "ይሽጥ",
          "translit": "yəšəṭ",
          "en": "let him sell"
        },
        "3sgf": {
          "fidel": "ትሽጥ",
          "translit": "təšəṭ",
          "en": "let her sell"
        },
        "1pl": {
          "fidel": "እንሽጥ",
          "translit": "ənšəṭ",
          "en": "let us sell"
        },
        "2pl": {
          "fidel": "ሽጡ",
          "translit": "šəṭu",
          "en": "(you) sell!"
        },
        "3pl": {
          "fidel": "ይሽጡ",
          "translit": "yəšəṭu",
          "en": "let them sell"
        }
      },
      "negative_perfect": {
        "1sg": {
          "fidel": "አልሸጥኩም",
          "translit": "alšäṭkumm",
          "en": "I didn't sell"
        },
        "2sgm": {
          "fidel": "አልሸጥክም",
          "translit": "alšäṭkəmm",
          "en": "you (m.) didn't sell"
        },
        "2sgf": {
          "fidel": "አልሸጥሽም",
          "translit": "alšäṭšəmm",
          "en": "you (f.) didn't sell"
        },
        "3sgm": {
          "fidel": "አልሸጠም",
          "translit": "alšäṭämm",
          "en": "he didn't sell"
        },
        "3sgf": {
          "fidel": "አልሸጠችም",
          "translit": "alšäṭäččəmm",
          "en": "she didn't sell"
        },
        "1pl": {
          "fidel": "አልሸጥንም",
          "translit": "alšäṭnəmm",
          "en": "we didn't sell"
        },
        "2pl": {
          "fidel": "አልሸጣችሁም",
          "translit": "alšäṭaččəhumm",
          "en": "you didn't sell"
        },
        "3pl": {
          "fidel": "አልሸጡም",
          "translit": "alšäṭumm",
          "en": "they didn't sell"
        }
      },
      "negative_imperfective": {
        "1sg": {
          "fidel": "አልሸጥም",
          "translit": "alšäṭəmm",
          "en": "I don't sell"
        },
        "2sgm": {
          "fidel": "አትሸጥም",
          "translit": "atšäṭəmm",
          "en": "you (m.) don't sell"
        },
        "2sgf": {
          "fidel": "አትሸጪም",
          "translit": "atšäč̣imm",
          "en": "you (f.) don't sell"
        },
        "3sgm": {
          "fidel": "አይሸጥም",
          "translit": "ayšäṭəmm",
          "en": "he doesn't sell"
        },
        "3sgf": {
          "fidel": "አትሸጥም",
          "translit": "atšäṭəmm",
          "en": "she doesn't sell"
        },
        "1pl": {
          "fidel": "አንሸጥም",
          "translit": "anšäṭəmm",
          "en": "we don't sell"
        },
        "2pl": {
          "fidel": "አትሸጡም",
          "translit": "atšäṭumm",
          "en": "you don't sell"
        },
        "3pl": {
          "fidel": "አይሸጡም",
          "translit": "ayšäṭumm",
          "en": "they don't sell"
        }
      },
      "negative_jussive_imperative": {
        "1sg": {
          "fidel": "አልሽጥ",
          "translit": "aləšəṭ",
          "en": "let me not sell"
        },
        "2sgm": {
          "fidel": "አትሽጥ",
          "translit": "attəšəṭ",
          "en": "[you(m.)] don't sell"
        },
        "2sgf": {
          "fidel": "አትሽጭ",
          "translit": "attəšəč̣",
          "en": "[you (f.)] don't sell"
        },
        "3sgm": {
          "fidel": "አይሽጥ",
          "translit": "ayəšəṭ",
          "en": "let him not sell"
        },
        "3sgf": {
          "fidel": "አትሽጥ",
          "translit": "attəšəṭ",
          "en": "let her not sell"
        },
        "1pl": {
          "fidel": "አንሽጥ",
          "translit": "annəšəṭ",
          "en": "let us not sell"
        },
        "2pl": {
          "fidel": "አትሽጡ",
          "translit": "attəšəṭu",
          "en": "(you) don't sell"
        },
        "3pl": {
          "fidel": "አይሽጡ",
          "translit": "ayəšəṭu",
          "en": "let them not sell"
        }
      },
      "infinitive": {
        "fidel": "መሸጥ",
        "translit": "mäšeṭ"
      }
    }
  }
}